Minutes et répertoires du notaire Claude CARON, 8 juin 1619 - 7 avril 1639 (étude XXIII)
Archives nationales
- Minutes de Claude CARON, 11 juin 1619 - 7 avril 1639; MC/ET/XXIII/258 - MC/ET/XXIII/276
  - Minutes. 1625, MC/ET/XXIII/263; registre
    - Marché d'entretien de la couverture en tuiles de la maison où pend pour enseigne le Château d'Or en la grande rue de Saint-Denis, par Jean LE DEUIL, maître couvreur de maisons à Saint-Denis, demeurant à Aubervilliers, à Berthin RACHELET, bourgeois de Paris., 29 août 1625; MC/ET/XXIII/263
      marché; Le Deuil, Jean
    - Quittance de rachat à Catherine GUERIN, veuve en Ières noces de Jean CHARBONNET, maître BARBIER-CHIRURGIEN, bourgeois de Paris, veuve en 2mes noces de Nicolas HABICOT, aussi maître BARBIER-CHIRURGIEN, bourgeois de Paris, demeurant rue de la Harpe, par Jean DUBUS, maître brodeur à Saint-Germain-des-Prés, et Charlotte LADAN, sa femme, demeurant rue et paroisse Saint-Sulpice, Regnault LADAN, aussi maître brodeur à Saint-Germain-des-Prés, rue et paroisse Saint-Sulpice, ayant droit par transport de Etienne LADAN, aussi maître brodeur à Paris, tous héritiers de défunts Guillaume LADAN, maître brodeur à Saint-Germain-des-Prés, et Jeanne DANEAU, sa femme., 1er septembre 1625; MC/ET/XXIII/263
      quittance; Ladan, Guillaume
    - Accords entre Jean COUSIN, marchand libraire demeurant rue des Poirées, paroisse Saint-Benoît, et Jacques BELLÉE, aussi marchand libraire demeurant même rue, pour éviter un procès, ledit Jacques BELLÉE ayant prononcé des injures atroces contre l'honneur dudit COUSIN., 5 septembre 1625; MC/ET/XXIII/263
      accord; Bellée, Jacques
    - Transaction entre François, cardinal de SOURDIS, archevêque de Bordeaux, primat d'Aquitaine, abbé des abbayes de Mauléon, Saint-Louis de Blois, Notre-Dame de PREUILLY en Brie, à présent à Paris, logé en l'Hôtel de Sourdis, et François DU FLACQ, l'un des 100 gentilhommes de l'ancienne compagnie de la Maison du Roi, demeurant en l'abbaye de Preuilly en Brie, agissant comme procureur de Catherine CHAUVE, veuve de Pierre LE BLEF, ci-devant receveuse du temporel de ladite abbaye de PREUILLY. (Procuration devant notaire de Preuilly, jointe), 13 septembre 1625; MC/ET/XXIII/263
      procuration; accord; Sourdis, François, Cardinal de
    - Quittance de rachat par les héritiers de défunts Guillaume LADAN, maitre BRODEUR à Paris, et Jeanne DANEAU, sa femme., 15 septembre 1625; MC/ET/XXIII/263
      quittance; Ladan, Guillaume; Daneau, Jeanne
    - Constitution par Charles DESCOUBLEAU, chevalier, marquis de SOURDIS, et Jeanne de MONLUC et de FOIX, son épouse, demeurant en l'hôtel de SOURDIS, rue de l'Arbre-Sec, et Bertrand POINTEAU, leur intendant, à Jacques HASLE, commissaire examinateur au Châtelet, de 800 livres de rente, à prendre sur l'Hôtel de Sourdis et maisons avoisinantes, sur différentes terres appartenant à Charles DESCOUBLEAU, moyennant 12 800 livres. (A la suite: 1632, 27 janvier, rachat par Charles DESCOUBLEAU). Même date: Indemnité de Charles DESCOUBLEAU audit POINTEAU., 17 septembre 1625; MC/ET/XXIII/263
      constitution de rente; Descoubleau, Charles
    - Révocation par Charles DESCOUBLEAU, chevalier, marquis d'ALLUYS, seigneur de SOURDIS, demeurant rue de l'Arbre-Sec, et par Henry DESCOUBLEAU, évêque et seigneur de MAILLEZAIS, demeurant rue Coquillière, de la sentence arbitrale à eux rendue le 12 août et suivants., 19 septembre 1625; MC/ET/XXIII/263
      Descoubleau, famille
    - 11 actes concernant la résignation de l'Abbaye Notre-Dame de ROYAUMONT, Ordre de Cîteaux, diocèse de Beauvais, par Jean-Baptiste de VILLENEUFVE, abbé commendataire de l'abbaye Notre-Dame de ROYAUMONT, à présent à Paris, rue de la Harpe, en faveur d'Henry DESCOUBLEAU, évêque et seigneur de MAILLEZAIS, prieur du prieuré conventuel Saint-Martin-au-Val-lez-Chartres, ordre de Saint-Benoît, membre dépendant de l'abbaye de Marmoutier, à présent logé à Paris rue Coquillière; Déclaration et procuration de François, cardinal de SOURDIS, archevêque de Bordeaux, primat d'Aquitaine, abbé de l'Abbaye Notre-Dame de Preuilly, ordre de Cîteaux, diocèse de Sens, à présent logé en son hôtel rue de l'Arbre-Sec, pour toucher une pension annuelle sur les fruits de ladite abbaye; Procuration d'Henry DESCOUBLEAU pour réserver une somme annuelle de 5 000 livres sur les fruits de l'Abbaye Notre-Dame de ROYAUMONT au profit du cardinal de SOURDIS; Promesse dudit DESCOUBLEAU, 20, 30 septembre et 9 octobre 1625., 20 septembre 1625 - 9 octobre 1625; MC/ET/XXIII/263
      procuration; Royaumont, Abbaye Notre-Dame de
    - Bail par Abel de SAINTE-MARTHE, agissant comme procureur de Frère Nicolas GRANDEAU, religieux profès et grand aumônier de l'abbaye SAINT-DENIS, pour 9 ans, à Charles CROIZE, contrôleur du domaine du Roi au duché de Châtelleraut, du revenu temporel de l'office et dignité de grand aumônier de l'abbaye SAINT-DENIS, consistant en plusieurs terres et seigneuries autour de Saint-Denis, moyennant 3 600 livres de ferme annuelle., 1er octobre 1625; MC/ET/XXIII/263
      bail; Saint-Denis, abbaye
    - Quittance de Pierre LUILLIER, écuyer, sieur de MONTIGNY, à Henry DESCOUBLEAU, évêque et seigneur de MAILLEZAIS, de 2 159 livres 5 s. 6 d. pour le rachat et les arrérages d'une rente, constituée par Henry DESCOUBLEAU et Isabelle de SOURDIS, sa mère, le 23 avril 1621 (pardevant BERTHON et CARON). (1625, 16 novembre. Décharge); Promesse par Henry DESCOUBLEAU au sujet du revenu de l'abbaye de Royaumont; multivalué; 10 octobre, offres par Nicolas BINET, secrétaire de Henry DESCOUBLEAU., 3 octobre 1625 - 9 octobre 1625; MC/ET/XXIII/263
      quittance; Descoubleau, Henry
    - Reconnaissance par Jean-Baptiste de GRANNON, messager juré ordinaire héréditaire de la ville de Lyon à Turin et de Turin à Lyon, Grenoble, Marseille et Pont-de-Beauvoisin, demeurant ordinairement à Lyon, étant à présent logé à Paris rue de la Cerisaie, en son nom et pour Jeanne GAUDIN, sa femme, envers Julien LE BIGOT, receveur des barrages de Paris, d'une obligation. Et ce en présence et consentement de Pierre de GRANNON (signe GRANDNON) et de Jeanne LE TEXIER, sa femme, demeurant rue de la Cerisaie, qui consente à ce que Jean-Baptiste de GRANNON paye ledit LE BIGOT sur et en moins de ce qu'il leur doit; Autre consentement par Pierre de GRANNON à ce que à Jean-Baptiste de GRANNON jouisse entièrement des messageries qu'il lui a cédées., 6 octobre 1625; MC/ET/XXIII/263
      obligation; reconnaissance; Grannon, Jean-Baptiste de
    - Offres par Nicolas BINET, secrétaire d'Henry DESCOUBLEAU, évêque et seigneur de MAILLEZAIS, demeurant au domicile dudit évêque, rue Coquillière, procureur dudit évêque, à François de RIANTS, représenté par Etienne BODIN, avocat en Parlement., 10 octobre 1625; MC/ET/XXIII/263
      Binet, Nicolas
    - Mariage de Léonor de HERICOURT, écuyer, seigneur de COURCELLES, demeurant audit COURCELLES près Braisne en Soissonnais, fils de Charles de HERICOURT, écuyer, seigneur dudit COURCELLES et autres lieux, et de Catherine d'ANGLURE, et de Catherine LEFEVRE, fille de défunt Jacques LEFEVRE, seigneur du BIJAY, et l'une des damoiselles de la princesse de CONDE, étant ordinairement à sa suite, actuellement en l'hôtel de CONDE, rue Neuve Saint-Lambert, paroisse Saint-Sulpice. Parmi les témoins: Henriette-Catherine de MONTMORENCY; Anne de BOURBON, fille d'Henry de BOURBON, prince du sang, premier pair de France, prince de CONDE, lieutenant général pour le Roi en ses gouvernements de Bourbonnais et de Berry, et d'Henriette-Catherine de MONTMORENCY, prince et princesse de CONDE, demeurant en leur hôtel rue Neuve-Saint-Lambert; Jacques VIGNIER, chevalier, conseiller du roi en ses conseils et superintendant de la Maison du prince de CONDÉ., 11 octobre 1625; MC/ET/XXIII/263
      contrat de mariage; Hericourt, Léonor de
    - Quittance d'Antoine ARNAUD, maître tailleur d'habits à Paris, à Jean-Baptiste de VILLENEUFVE, abbé de l'abbaye de Royaumont, à présent logé à Paris rue de la Harpe au Fer à cheval, de 195 livres pour reste de tout ce qui lui était dû pour fournitures d'habits à Jean-Baptiste de VILLENEUFVE et ses gens; Procuration en blanc de Jean-Baptiste de VILLENEUFVE pour la résignation de ladite abbaye en faveur d'Henry DESCOUBLEAU. Et transaction., 13 octobre 1625 - 15 octobre 1625; MC/ET/XXIII/263
      procuration; quittance; Villeneufve, Jean-Baptiste de
    - Procuration de Jean-Baptiste de VILLENEUFVE, abbé commendataire de l'abbaye Notre-Dame de ROYAUMONT, Ordre de Cîteaux, diocèse de Beauvais, logé au Fer à cheval, rue de la Harpe, pour la résignation de l'Abbaye Notre-Dame de ROYAUMONT en faveur d'Henri DESCOUBLEAU, évêque et seigneur de MAILLEZAIS, conseiller du Roi en ses conseils d'état et privé, à présent logé rue Coquillière; Transaction entre les mêmes par laquelle Jean-Baptiste de VILLENEUFVE consent à ce que Henry DESCOUBLEAU fasse faire à ses frais toutes réparations et bâtiments à l'abbaye Notre-Dame de ROYAUMONT., 15 octobre 1625; MC/ET/XXIII/263
      procuration; accord; Royaumont, Abbaye Notre-Dame de
    - Testament de Jean MORIN, prêtre du diocèse de Rouen, chanoine en l'église Saint-Martin de Pontoise, curé de Château-sur-Epte, aumônier de Mgr d'HALANCOURT [HALAINCOURT], gouverneur de Lyon, demeurant à la suite du dit seigneur et à présent au lit malade en une chambre de l'Hôtel de Villeroy, rue et paroisse Saint-Germain-l'Auxerrois., 16 octobre 1625; MC/ET/XXIII/263
      testament; Morin, Jean
    - Procuration en blanc de François, cardinal de SOURDIS, archevêque de Bordeaux, primat d'Aquitaine, prieur commendataire du Prieuré de Mantillé, diocèse du Mans, ordre de Saint-Benoît, dépendant de l'abbaye de Marmoutier, à présent logé à Paris en l'Hôtel de SOURDIS, rue de l'Arbre-Sec, pour la résignation du prieuré de Mantillé au profit de Pierre COCHON, prêtre du diocèse du Mans, chapelain de l'étlise collégiale de Saint-Germain-l'Auxerrois à Paris., 25 octobre 1625; MC/ET/XXIII/263
    - Promesse par Arthur et Côme COULLON, frères maçons, le premier demeurant à Saint-Ouen, le 2e à Clichy-la-Grande, à Nicolas MERCIER, maître tailleur d'habits à Paris, de lui faire une cave de 7 pieds de haut pouvant contenir 12 muids de vin l'un contre l'autre, ladite cave voûtée, en une maison neuve appartenant audit MERCIER, sise à Saint-Ouen, moyennant 90 livres., 28 octobre 1625; MC/ET/XXIII/263
      marché; Arthur, M.; Coullon, Côme; Mercier, Nicolas; maçon
    - Bail à Geneviève VARLOT, veuve de Jean DUPONT, marchand de vins, bourgeois de Paris, demeurant en la maison à l'enseigne de la Croix blanche, rue de Buci, de ladite maison avec jeux de boules, dont le jardin donne contre le jeu de paume des Mauvais garçons, rue de BUCI, avec permission de faire un jeu de boules du côté du mur du jeu de paume des Mauvais garçons, et moyennant un loyer annuel de 600 livres., 30 octobre 1625; MC/ET/XXIII/263
    - Bail par Pierre CASSIN, marchand mercier, bourgeois de Paris, Guillaume DUFRESNE, apothicaire du Roi et épicier à Paris, se faisant forts des enfants de feu Etienne CASSIN, pour 3 ans, à Jean AUVRAY, marchand de vins à Saint-Germain-des-Prés, rue de Tournon, d'une maison appelée la maison du Fer à cheval, rue des Fossoyeurs, faisant l'un des coins de la rue de Vaugirard., 31 octobre 1625; MC/ET/XXIII/263
    - Quittance de rachat par Jean BEURREY, marchand passementier bourgeois de Paris, héritier pour moitié de défunt Georges BEURREY, maître maçon bourgeois de Paris, son frère, à Gaspard HUBERT, aussi maître maçon à Paris, demeurant rue de la Harpe, son beau-père; Obligation envers Gaspard HUBERT. A la suite: 1627, 6 juillet, quittance de Gaspard HUBERT., 5 novembre 1625; MC/ET/XXIII/263
      quittance; Hubert, Gaspard
    - Bail par Pasquette CASSIN, femme séparée de biens de Jacques AUTISSIER, maître maçon à Paris, pour 5 ans, à Nicolas MARTEL, faiseur de cure-dents, et Jeanne MESLE, sa femme, demeurant rue du Jardin Rompu à Saint-Germain-des-Prés, d'une maison rue Cassette avec cour, jardin, etc., moyennant 108 livres de loyer annuel. (A la suite: 1629, 24 mars. Transport de ce bail par lesdits MARTEL à François ROBERT, marchand de vins à Saint-Germain-des-Prés, et, 1629, 29 mai, désistement)., 9 novembre 1625; MC/ET/XXIII/263
      bail; Cassette (rue)
    - Obligation de Julien MACEE, praticien demeurant ordinairement à Reims, envers Pierre LE PAIGE, MESSAGER de Reims à Paris, pour avoir été amené à cheval à Reims., 9 novembre 1625; MC/ET/XXIII/263
      obligation; Le Paige, Pierre
    - Obligation de Barnabé MARTINOT, maître horloger à Paris, demeurant près de l'église et paroisse Saint-Symphorien, envers Nicolas CARON, sergent à verge au Châtelet, de 20 livres en prêt., 13 novembre 1625; MC/ET/XXIII/263
      obligation; Martinot, Barnabé
    - Promesse par Etienne CHEFDEVILLE, maréchal de forges du comte de SOISSONS, demeurant rue Saint-Honoré, à Charles DESCOUBLEAU, chevalier, marquis de SOURDIS, demeurant en son hôtel, rue de l'Arbre-Sec, de lui faire valoir la somme de 300 livres à lui dûe; Même date: Décharge par Pierre LUILLIER, écuyer, à la prière et requête de Charles DESCOUBLEAU, à Henry DESCOUBLEAU, évêque et seigneur de MAILLEZAIS, d'une rente à lui constitué par ledit évêque et Madame de SOURDIS, sa mère., 16 novembre 1625; MC/ET/XXIII/263
    - Transport par Daniel de GILLON, marchand diamantaire à Paris, à Corneille VAN LIESVELT, marchand FLAMAND demeurant ordinaire à Angers, actuellement à Paris, de sommes à lui dûe par Joos SEYS, aussi marchand FLAMAND demeurant à Caen, et par Antoine VAN DER GRAF, marchand demeurant à Delft en Hollande; (autre transport à VAN LIESVELT)., 17 novembre 1625; MC/ET/XXIII/263
      Flamands, marchands
    - Transport par Daniel de GILLON, marchand diamantaire demeurant rue Saint-Martin, enseigne de l'Ange, à Corneille VAN LIESVELT, marchand flamand demeurant à Angers, à présent logé à Paris, de sommes à lui dûe par d'autres marchands flamands, moyennant même somme de 420 livres., 17 novembre 1625; MC/ET/XXIII/263
      Gillon, Daniel de
    - Transport par Daniel de GILLON, marchand diamantaire à Paris, demeurant rue Saint-Martin, enseigne de l'Ange, à Corneille VAN LIESVELT, marchand flamand demeurant en la ville d'Angers, à présent à Paris, de la somme de 3 000 livres et plus à lui dûe par Richard CHAPELLE, marchand anglais, pour marchandises de toiles d'or, d'argent, passement, broderie de Milan aussi d'or et d'argent, etc., et ce moyennant 5 000 livres, dont quittance audit VAN LIESVELT., 17 novembre 1625; MC/ET/XXIII/263
      quittance; Gillon, Daniel de
    - Traité entre Jean PIVERT, apothicaire ordinaire du Roi en son artillerie, demeurant rue Saint-Antoine, paroisse Saint-Paul, et François PRAYE, maître apothicaire à Paris, pour la cession dans 8 jours de l'OFFICE d'apothicaire ordinaire du Roi en son Artillerie de France, moyennant la somme de 1400 livres., 27 novembre 1625; MC/ET/XXIII/263
    - Délaissement par Claude d'ETAMPES, chevalier, demeurant à Paris en l'Hôtel de Royaumont, rue du Jour, se faisant fort d'Achille d'ETAMPES, chevalier de VALLENCAY, son frère, à Henry DESCOUBLEAU, évêque et seigneur de MAILLEZAIS, du reste du bail de l'HÔTEL de ROYAUMONT à lui fait par Jean-Baptiste de VILLENEUFVE, abbé de Royaumont, suivant les termes du contrat qui a été passé le 4 octobre 1623, pardevant DESQUATREVEAUX et CHAPELAIN., 29 novembre 1625; MC/ET/XXIII/263
    - Marché entre Richard TARDIEU, conseiller, notaire, secrétaire du Roi, Maison et Couronne de France et de ses Finances, seigneur DU MESNIL et de CHATILLON, demeurant à Paris rue des Maçons, paroisse Saint-Séverin, et Marin BEAUFILS, jardinier à Châtillon, pour l'entretien durant 3 ans des jardins dudit TARDIEU, dépendant de sa maison de Châtillon, moyennant 72 livres par an., 3 décembre 1625; MC/ET/XXIII/263
      marché; Tardieu, Richard; Du Mesnil, Seigneur; Chatillon, Seigneur; Beaufils, Marin; Tardieu, M.
    - Marché d'impression par Jacques VILLERY, marchand libraire demeurant rue des Rats, paroisse Saint-Etienne-du-Mont, à Jérôme de TIXEDAL, interprète du Roi en langue espagnole, rue Beaubourg., 9 décembre 1625; MC/ET/XXIII/263
      marché; Villery, Jacques
    - Obligation de Marin JISTIERE, MESSAGER de la ville de Mayenne à Paris, logé à la Rose rouge, rue de la Harpe., 10 décembre 1625; MC/ET/XXIII/263
    - Vente par Julien LE BIGOT, receveur des Barrages de la ville, prévôté et vicomté de Paris, demeurant rue Sacalie, à Nicolas RICHER, maître des oeuvres de Pavé des Bâtiments du Roi, demeurant rue de la Mortellerie, de l'office de second commissaire des tailles des paroisses de Longpont, Marcoussis, etc.; Déclaration. (2 actes), 14 décembre 1625; MC/ET/XXIII/263
      acte de vente; déclaration; Le Bigot, Julien
    - Comptes entre Monseigneur François, cardinal de SOURDIS, archevêque de Bordeaux, Primat d'Aquitaine, abbé de l'abbaye de Mauléon, Saint-Louis de Blois, Preuilly, actuellement logé à Paris en l'Hôtel de SOURDIS, rue de l'Arbre Sec, et François DU FLACQ, l'un des 100 gentilhommes de la maison du Roi, agissant comme procureur de Jean BORDIER, receveur de l'abbaye Notre-Dame de Preuilly, sur les revenus de ladite abbaye., 19 décembre 1625; MC/ET/XXIII/263
      Sourdis, François, Cardinal de
    - Obligation de Pierre LE ROYER, avocat au Conseil Privé du Roi, demeurant rue Perpignan, agent du compte et maniement des affaires de Monseigneur François, cardinal de SOURDIS, archevêque de Bordeaux, primat d'Asuitaine, abbé des abbayes de Mauléon, Saint-Louis de Blois et Preuilly, à présent logé à Paris en l'Hôtel de SOURDIS, rue de l'Arbre-Sec, envers celui-ci, de la somme de 4 244 £ 14 s. 2 d., 20 décembre 1625; MC/ET/XXIII/263
      obligation; Sourdis, François, Cardinal de
    - Obligation de Guillaume GOUTIERE, précepteur et régent en l'Université de Paris, demeurant rue des Poirées, paroisse Saint-Benoît, envers Gaspard HUBERT, maître maçon à Paris, demeurant rue de la Harpe, de 2 600 £ pour reste des ouvrages de maçonnerie faits par ledit Gaspard HUBERT à sa maison, rue des Poirées. (A la suite: 1627, 6 juillet quittance de Gaspard HUBERT audit GOUTIERE), 27 décembre 1625; MC/ET/XXIII/263
      obligation; quittance; Hubert, Gaspard
    - Protestation de François de LA FONTAINE, chevalier, seigneur et baron de MAZANIGANT, demeurant à présent à Paris au Marché Neuf, aux Balances, contre une transaction qu'a voulu lui faire signer François de LA FONTAINE, chevalier seigneur d'OGNON, son père. (A la suite: 1633, 15 mars ratification de Renée d'AMBOISE, à présent femme de François de LA FONTAINE), 28 décembre 1625; MC/ET/XXIII/263
      accord; La Fontaine, François de
    - Obligation de Philippe GAULTYER, maître imprimeur demeurant rue des Amandiers, paroisse Saint-Etienne du Mont, envers Blaise PASCAL, marchand papetier à Paris, demeurant rue de la Vieille-Bouclerie, de 1 863 livres 4 sols pour vente de marchandise de papier à imprimer de différentes sortes. (A la suite: 1628, 13 juillet, quittance de Jacques PIERRE, marchand papetier, bourgeois de Paris, demeurant rue de la Vieille-Bouclerie, ayant droit par transport dudit PASCAL, à Philippe GAULTYER), 29 décembre 1625; MC/ET/XXIII/263
      acte de vente; obligation; quittance; Gaultyer, Philippe
    - Obligation de Jean-Baptiste de VILLENEUFVE, abbé de l'abbaye de ROYAUMONT, demeurant à Paris, rue de la Harpe, paroisse Saint-Benoît, envers Henry DESCOUBLEAU, évêque et seigneur de MAILLEZAIS, conseiller du Roi en ses conseils d'état et privé, demeurant à Paris, rue Coquillière, de la somme de 4 000 livres en prêt., 31 décembre 1625; MC/ET/XXIII/263
      obligation; Villeneufve, Jean-Baptiste de
  - Minutes. 1626, MC/ET/XXIII/264; registre
    - PAPETIER (marchand) bourgeois de Paris PIERRE (Jacques) § Obligation envers Jacques PIERRE pour vente de papier., 15 janvier 1624; MC/ET/XXIII/264
      acte de vente; obligation; Pierre, Jacques
    - AGUESSEAU (François d') Sieur de PUIZEUX, conseiller du Roi, maître ordinaire en sa chambre des comptes à Paris, demeurant rue des Mauvais-Garçons § Transport par Madeleine REMY, veuve de Guillaume FILLETEAU, procureur en la cour de Parlement, à François d'AGUESSEAU, de 700 livres de rente., 3 janvier 1626; MC/ET/XXIII/264
      transport de droits; Aguesseau, François d' (....-1659)
    - CROUILLIER (Nicolas) maître couvreur de maisons demeurant rue des Boucheries à Saint-Germain-des-Prés et Blanche GRANGIER, sa femme § Obligation de. .. envers Claude BOSSU, marchand à Valence en Brie, de 330 livres restant de la somme de 508 livres 2 sols 8 deniers pour marchandises de tuiles., 4 janvier 1626; MC/ET/XXIII/264
      obligation; Crouillier, Nicolas; Grangier, Blanche
    - OFFICE de JURÉ MESUREUR de GRAINS à Paris § Vente par Suzanne GILLET, veuve de Guillaume BOUTERON juré mesureur de grains à Paris, à Jacques MOTTERON, maître tailleur d'habits à Paris, de l'OFFICE de JURÉ MESUREUR de GRAINS à Paris moyennant 4000 £; Déclaration de ladite GILLET au sujet de la vente ci-dessus., 7 janvier 1626; MC/ET/XXIII/264
      acte de vente; déclaration
    - Constitution de rente par Claude Luylier, banquier expéditionnaire en cour de Rome, à Léonor de Saint-Leu, notaire au Châtelet, demeurant rue de la Vieille-Bouclerie., 9 janvier 1626; MC/ET/XXIII/264
      A la suite: quittance de rachat par Daniel Sorin, ayant droit par transport de Pierre Le Roy, lequel avait droit par transport de Noël de Saint-Leu, sieur de Neufville, par contrat du 4 avril 1629 (pardevant Cothereau et Lemoyne)(le 29 janvier 1630).
      rachat d'une autre partie de la rente à Claude Caron, notaire au Châtelet, ayant droit dudit Noël de Saint-Leu (le 8 mai 1630).
      constitution de rente; quittance; acte de vente; Vieille-Boucherie (rue de la); Caron, Claude; Le Roy, Pierre; Luylier, Claude; Saint-Leu, Léonor de (15..-1627); Saint-Leu, Noël de; Sorin, Daniel; banquier; notaire
    - LUYLIER (Claude) Banquier expéditionnaire en cour de Rome demeurant rue de la Harpe § Constitution par Claude LUYLIER à Léonor de SAINCT-LEU, notaire au Châtelet, demeurant rue Vieille-Bouclerie, de 100 livres de rente, moyennant 1600 livres (Quittances de rachat à Claude LUYLIER les 29 janvier et 8 mai 1630), 9 janvier 1626; MC/ET/XXIII/264
      constitution de rente; quittance; Luylier, Claude
    - LOUDUN § Procuration de Pierre de SAINTE MARTHE, écuyer, à Eustache HEBERT, tous deux demeurant à Paris rue des Poitevins, pour bailler à ferme à Tobie CAILLIN, marchand demeurant à LOUDUN les terres et seigneuries d'Etrepied, les Hériveaux et La Jalletière sises en Lodunois; Bail desdites terres., 9 janvier 1626 - 12 janvier 1626; MC/ET/XXIII/264
    - POLLY (Marguerite) fille de défunt Jean POLLY, facteur des marchands, et de Marguerite LAGUILLETTE, demeurant rue de la Mortellerie § Mariage de Jean DIART, maître savetier à Paris,[ fils de défunt Nicolas DIART, compagnon maçon et de Marie SIRET, demeurant rue du Figuier] et de Marguerite POLLY[. Mariage en présence de Jean Guillard, marchand de vin, Nicolas Cochon, maître pâtissier, et Jean Girault, maître charpentier, parains du futur époux, et de Pierre Legros, maître vitrier.], 11 janvier 1626; MC/ET/XXIII/264
      contrat de mariage; Polly, Marguerite
    - TAPISSERIE (tenture de) § Obligation de Pierre LANGLOIS, marchand maître orfèvre à Paris,[ demeurant rue de la Savonnerie, enseigne des Trois croissants] et de Françoise SIMON, sa femme, envers Louis DUPIN, sergent à verge au Châtelet, de la somme de 900 livres pour vente d'une. .. façon de Flandres, contenant 8 pièces de 3 aunes de haut sur 24 à 25 aunes, où est représentée l'Histoire de David, et de différents meubles, rideaux, etc..., 13 janvier 1626; MC/ET/XXIII/264
      acte de vente; obligation; Langlois, Pierre